tr: Foil direği board montaj tipi: Derin Tuttle; Entegre; Pedestal; Plaka; Power Box; Kızak montajı; Tuttle; US Box; Diğer
bg-BG: Тип монтаж на мачтата на хидрофойла: Deep Tuttle; Интегриран; Педестал; Планка; Power Box; Монтаж на релси; Tuttle; US Box; Друг
zh-CN: 箔材桅杆板安装类型: 加深 Tuttle 盒 (Deep Tuttle); 一体式; 底座; 安装板; Power Box 系统; 滑轨安装; Tuttle 安装座; US Box 系统; 其他
hr-HR: Vrsta montaže na jarbol od folije: Deep Tuttle; Integrirano; Postolje; Ploča; Power Box; Montaža na tračnice; Tuttle; US Box; Ostalo
sl-SI: Vrsta pritrditve na folijski jambor: Deep Tuttle; Integrirano; Na podstavek; Na ploščo; Power Box; Namestitev na tirnico; Tuttle; US Box; Drugo
pt-BR: Tipo de montagem da prancha com mastro de foil: Deep Tuttle; Integrado; Pedestal; Placa; Power Box; Montagem em trilho; Tuttle; US Box; Outro
ro-RO: Tipul de montare a catargului pe placă pentru foil: Deep Tuttle; Integrat; Piedestal; Placă; Power Box; Montare pe șină; Tuttle; US Box; Altele
lt-LT: Foilo stiebo tvirtinimo prie lentos tipas: „Deep Tuttle“; Integruotas; Pjedestalas; Plokštė; „Power Box“; Tvirtinama bėgeliu; „Tuttle“; „US Box“; Kita
nb: Monteringstype for foliemastbrett: Deep Tuttle; Integrert; Pidestall; Plate; Power Box; Skinnefeste; Tuttle; US Box; Annet
sk-SK: Typ montáže sťažňa na foil: Deep Tuttle; Integrovaná; Pedestal; Platnička; Power Box; Montáž do koľajničky; Tuttle; US Box; Iné
ru: Тип крепления мачты фойла к доске: Deep Tuttle; Интегрированное; Пьедестал; Площадка; Power Box; Крепление на направляющие; Tuttle; US Box; Другое
zh-TW: 水翼桅杆板身安裝類型: Deep Tuttle; 一體成型; 底座式; 安裝板; Power Box; 軌道安裝; Tuttle; US Box; 其他
ja: フォイルマストボード取り付けタイプ: ディープタトル; 一体型; ペデスタル; プレート; パワーボックス; トラックマウント; タトル; USボックス; その他
de: Montageart des Foilmasts am Board: Deep Tuttle; Integriert; Pedestal; Platte; Power Box; Schienenmontage; Tuttle; US Box; Sonstiges
vi: Loại lắp đặt bảng cột lá kim loại: Deep Tuttle; Tích hợp; Đế bệ; Tấm gắn; Power Box; Ngàm rãnh trượt; Tuttle; Hộp US Box; Khác
pt-PT: Tipo de montagem da prancha do mastro do foil: Deep Tuttle; Integrado; Pedestal; Placa; Power Box; Montagem em calha; Tuttle; US Box; Outro
el: Τύπος στερέωσης ιστού foil στη σανίδα: Deep Tuttle; Ενσωματωμένη; Pedestal; Plate; Power Box; Βάση σε ράγες; Tuttle; US Box; Άλλο
sv: Monteringstyp för foliemast på bräda: Deep Tuttle; Integrerad; Pedestal; Platta; Power Box; Skenmontering; Tuttle; US Box; Övrigt
hu: Foil árboc deszkához való rögzítésének típusa: Deep Tuttle; Integrált; Talp; Lemez; Power Box; Sínrendszeres; Tuttle; US Box; Egyéb
it: Tipo di montaggio dell'albero in lamina: Deep Tuttle; Integrato; A piastra; A piastra; Power Box; Su binario; Tuttle; US Box; Altro
fi: Kantosiipilaudan maston kiinnitystyyppi: Deep Tuttle; Integroitu; Jalusta; Levy; Power Box; Kiskokiinnitys; Tuttle; US Box; Muu
fr: Type de montage du mât de foil sur la planche: Deep Tuttle; Intégré; Platine; Platine; Power Box; Montage sur rail; Tuttle; US Box; Autre
es: Tipo de montaje de la tabla del mástil del hidrofoil: Deep Tuttle; Integrado; Pedestal; Placa; Power Box; Montaje de riel; Tuttle; US Box; Otro
th: ประเภทการติดตั้งเสาฟอยล์: ดีพทัตเทิล; ในตัว; ฐานยึด; แผ่นเพลต; พาวเวอร์บ็อกซ์; รางยึด; ทัตเทิล; US Box; อื่นๆ
cs: Typ montáže stožáru hydrofoilu na desku: Deep Tuttle; Integrovaný; Pedestal; Deska (Plate); Power Box; Uchycení na kolejnici (Track); Tuttle; US Box; Ostatní
nl: Foilmast boardbevestigingstype: Deep Tuttle; Geïntegreerd; Pedestal; Plate; Power Box; Track mount; Tuttle; US Box; Overige
pl: Typ mocowania masztu foil do deski: Deep Tuttle; Zintegrowany; Pedestal; Plate; Power Box; Track mount; Tuttle; US Box; Inny
da: Monteringstype for foilmast på board: Deep Tuttle; Integreret; Pedestal; Plade; Power Box; Skinnebeslag; Tuttle; US Box; Andet
ko: 포일 마스트 보드 장착 방식: 딥 터틀; 일체형; 페데스탈; 플레이트; 파워 박스; 트랙 마운트; 터틀; US 박스; 기타
en: Foil mast board mounting type: Deep Tuttle; Integrated; Pedestal; Plate; Power Box; Track mount; Tuttle; US Box; Other